【裁判字號】    89,訴,286
【裁判日期】    891219
【裁判案由】    毒品危害防制條例
【裁判全文】
臺灣臺東地方法院刑事判決                          八十九年度訴字第二八六號
    公  訴  人  臺灣臺東地方法院檢察署檢察官
    被      告  甲○○
    選任辯護人  吳漢成
右列被告因違反毒品危害防制條例案件，經檢察官提起公訴（八十九年度毒偵字第三
七○號、八十九年度偵字第一四一三號），本院判決如左：
    主      文
甲○○施用第一級毒品（海洛因），累犯，處有期徒刑捌個月。
扣案的第二級毒品安非他命壹包（含袋重為零點肆公克），沒收銷燬。注射針筒與鏟
子各壹支、吸食器壹組、空夾鏈袋壹個，均沒收。
    事      實
一、甲○○曾在民國八十八年間犯賭博罪，經臺灣高等法院花蓮分院判處有期徒刑六
    月確定，並於八十八年十二月十四日易科罰金執行完畢。另又因施用第一級與第
    二級毒品案件，經臺灣臺東地方法院裁定送戒處所執行觀察、勒戒，經勒戒處所
    認為無繼續施用毒品之傾向，而於八十九年三月二十七日，經臺灣臺東地方法院
    檢察署檢察官，以八十九年度毒偵字第一四六號，為不起訴處分確定。五年之內
    ，卻仍不知悔改，出於施用毒品之犯罪故意，於八十九年七月十二日晚上約八時
    許，往前回溯二十四小時內之某一時刻，在臺東市○○街一一九號住處內，將少
    量海洛因與安非他命摻入香煙內之方式，而施用第一級毒品海洛因及第二級毒品
    安非他命一次。之後，經警於同年（八十九年）七月十二日晚上約八時許，在其
    住處內查獲，並且扣得第二級毒品安非他命一包（含袋重０．四公克）、專供施
    用毒品之吸食器一組、注射針筒一支、鏟子一支以及空夾鏈袋一個。於是，又被
    臺灣臺東地方法院以八十九年度毒聲字第四一四號裁定，令其進入臺灣臺東看守
    所附設勒戒處所執行觀察、勒戒，而該所認為甲○○仍有繼續施用毒品傾向，又
    被臺灣臺東地方法院於八十九年十月十八日，以八十九年度毒聲字第五五五號裁
    定，命令進入戒治處所，執行強制戒治一年，目前，甲○○仍在強制戒治中。
二、案經臺東縣警察局移送臺灣臺東地方法院檢察署檢察官偵查起訴。
    理      由
一、對於右述施用毒品之犯罪事實，被告甲○○於本院審理中已經坦白承認，而且採
    集被告尿液，送請檢驗，結果證實被告尿液中，確實呈有嗎啡及安非他命之陽性
    反應，此有八十九年七月二十七日臺東縣衛生局煙毒麻醉藥品類委託檢驗結果通
    知書附在偵查卷內可以證明。另被告前曾因施用毒品，經本院裁定送勒戒處所觀
    察、勒戒後，因無繼續施用毒品傾向，經檢察官為不起訴處分確定，亦有臺灣臺
    東地方法院檢察署八十九年度毒偵字第一四六號不起訴處分書在卷可按。被告於
    五年內，再犯本件毒品危害防制條例第十條第一項及第二項之罪，而被本院裁定
    執行強制戒治一年，此有本院八十九年度毒聲字第五五五號刑事裁定附在偵查卷
    內可佐。此外，還有安非他命一包（含袋重０．四公克）、吸食器一組、注射針
    筒一支、鏟子一支以及空夾鏈袋一個扣案可以證明。所以，本件犯罪事證明確，
    被告有施用第一級毒品與第二級毒品之犯罪行為應可認定。
二、按海洛因為第一級毒品，而安非他命為第二級毒品，毒品危害防制條例第二條第
    二項第一款、第二款均規定甚明。
    故被告施用海洛因與安非他命之行為，係分別觸犯毒品危害防制條例第十條第一
    項施用第一級毒品罪及第二項之施用第二級毒品罪。被告持有海洛因及安非他命
    之低度行為，應分別為其施用海洛因與安非他命之高度行為所吸收，均不再另外
    論罪處刑。然而根據被告的供詞，他是將海洛因與安非他命一起滲入香煙內施用
    ，因此，其所犯施用第一級毒品罪及第二級毒品罪，乃是以一個行為而觸犯數罪
    名之想像競合犯，應依刑法第五十五條前段規定，以刑度較重之施用第一級毒品
    罪論處徒刑；但是，檢察官認為被告之行為，乃是屬於犯意各別之數罪，其法律
    見解，不為本院所採，併此指明。
    另外，被告曾在八十八年間犯過賭博罪，而被法院判處有期徒刑六月確定，並且
    在八十八年十二月十四日易科罰金執行完畢，可以參閱附在本院卷內的臺灣臺東
    地方法院檢察署刑案資查註紀錄表，被告在五年之內，再度犯本件有期徒刑以上
    的罪，屬於累犯，應依刑法第四十七條規定：「受有期徒刑之執行完畢，五年以
    內再犯有期徒刑以上之罪者，為累犯，加重本刑至二分之一」，因此，應加重被
    告本罪的刑度。
    於是，本院審酌被告沈迷毒品而無法自拔，並且一再地觸法，雖然被告施用毒品
    次數只有一次，但是被告經過觀察勒戒後，還是不能夠戒掉吸毒的惡習，與被告
    在犯罪後之態度等一切情狀之後，而量處如主文所記載的刑罰。
三、扣案之安非他命一包（含袋重０．四公克），屬於違禁物品，應依毒品危害防制
    條例第十八條第一項前段規定，諭知沒收銷燬。而另外扣案之吸食器一組、注射
    針筒一支、鏟子一支及空夾鏈一個，均屬於被告所有，並且是作為本件施用毒品
    所用之物，業據被告供明在卷，皆應依刑法第三十八條第一項第二款規定，宣告
    沒收。
據上論斷，應依刑事訴訟法第二百九十九條第一項前段，毒品危害防制條例第十條第
一項、第二項、第十八條第一項前段，刑法第十一條前段、第四十七條、第五十五條
、第三十八條第一項第二款，判決如主文。
本案經檢察官張德寬到庭執行職務。
中      華      民      國    八十九    年     十二     月     十九     日
                                臺灣臺東地方法院刑事庭
                                    法  官  甘  大  空
右正本證明與原本無異。
如不服本判決，應於判決送達後十日內向本院提出上訴狀。（須附繕本）
                      書記官  賴  淑  芬
中      華      民      國    八十九    年     十二     月    二十七    日
附記：
毒品危害防制條例第十條第一項
施用第一級毒品者，處六月以上五年以下有期徒刑。
毒品危害防制條例第十條第二項
施用第二級毒品者，處三年以下有期徒刑。


司法院資訊處製作；財團法人民間司法改革基金會備份。
